es: Tipo de arma de esgrima: Bokken; Daga; Florete; Espada larga; Messer; Espada de práctica; Espada ropera; Sable; Universal; Espada; Otra
ja: フェンシングの武器タイプ: 木刀; ダガー; フルーレ; ロングソード; メッサー; 練習用剣; レイピア; サーブル; ユニバーサル; エペ; その他
de: Art der Fechtwaffe: Bokken; Dolch; Florett; Langschwert; Messer; Übungsschwert; Rapier; Säbel; Universell; Degen; Sonstige
tr: Eskrim silahı türü: Bokken; Hançer; Flöre; Uzun kılıç; Messer; Pratik kılıcı; Rapiyer; Kılıç; Evrensel; Epe; Diğer
bg-BG: Тип фехтовално оръжие: Бокен; Кама; Флорет; Дълъг меч; Месер; Тренировъчен меч; Рапира; Сабя; Универсално; Шпага; Друго
ru: Тип фехтовального оружия: Боккен; Кинжал; Рапира; Длинный меч; Мессер; Тренировочный меч; Рапира; Сабля; Универсальное; Шпага; Другое
fr: Type d’arme d’escrime: Bokken; Dague; Fleuret; Épée longue; Messer; Épée d'entraînement; Rapière; Sabre; Universel; Épée; Autre
cs: Typ šermířské zbraně: Boken; Dýka; Fleret; Dlouhý meč; Tesák; Cvičný meč; Rapír; Šavle; Univerzální; Kord; Jiné
zh-CN: 击剑武器类型: 木剑; 短剑/匕首; 花剑; 长剑; 梅塞尔剑; 练习剑; 刺剑; 佩剑; 通用; 重剑; 其他
el: Τύπος όπλου ξιφασκίας: Bokken; Στιλέτο; Ξίφος ασκήσεως; Μακρύ σπαθί; Messer; Σπαθί εξάσκησης; Ραπιέρα; Σπάθη; Γενικής χρήσης; Επέ; Άλλο
pt-BR: Tipo de arma de esgrima: Bokken; Adaga; Florete; Espada longa; Messer; Espada de treino; Rapieira; Sabre; Universal; Espada; Outro
it: Tipo di arma da scherma: Bokken; Daga; Fioretto; Spada lunga; Messer; Spada da pratica; Striscia; Sciabola; Universale; Spada; Altra
sk-SK: Typ šermiarskej zbrane: Bokken; Dýka; Fleret; Dlhý meč; Messer; Cvičný meč; Rapier; Šabľa; Univerzálny; Kord; Iný
nl: Schermwapen type: Bokken; Dolk; Floret; Langzwaard; Messer; Oefenzwaard; Rapier; Sabel; Universeel; Degen; Overig
nb: Type fektingvåpen: Bokken; Dolk; Florett; Langsverd; Messer; Øvelsessverd; Rapier; Sabel; Universell; Kårde; Annet
vi: Loại vũ khí đấu kiếm: Kiếm gỗ Bokken; Dao găm; Kiếm liễu (Foil); Trường kiếm; Messer; Kiếm tập; Rapier; Kiếm chém (Sabre); Đa năng; Kiếm ba cạnh (Épée); Khác
hr-HR: Vrsta oružja za mačevanje: Bokken; Bodež; Floret; Dugi mač; Messer; Mač za vježbu; Rapir; Sablja; Univerzalno; Mač; Ostalo
en: Fencing weapon type: Bokken; Dagger; Foil; Longsword; Messer; Practice sword; Rapier; Sabre; Universal; Épée; Other
lt-LT: Fechtavimo ginklo tipas: Bokenas; Durklas; Rapyra; Ilgasis kalavijas; Meseris; Treniruočių kalavijas; Rapyra; Kardas; Universalus; Špaga; Kitas
pl: Typ broni szermierczej: Bokken; Sztylet; Floret; Długi miecz; Kord (Messer); Miecz ćwiczebny; Rapier; Szabla; Uniwersalna; Szpada; Inna
th: ประเภทอุปกรณ์ดาบ: โบคเคน (Bokken); กริช; ฟอยล์; ดาบยาว; เมสเซอร์; ดาบฝึกซ้อม; เรเปียร์; เซเบอร์; ครอบจักรวาล; เอเป้; อื่นๆ
da: Fægtevåbentype: Bokken; Dolk; Fleuret; Langsværd; Messer; Træningssværd; Rapier; Sabel; Universel; Kårde; Andet
zh-TW: 擊劍武器類型: 木刀; 匕首; 鈍劍; 長劍; 梅瑟劍; 練習劍; 刺劍; 軍刀; 通用; 銳劍; 其他
ko: 펜싱 무기 유형: 목검(보켄); 단검; 플뢰레; 롱소드; 메서; 연습용 검; 레이피어; 사브르; 공용; 에페; 기타
sv: Typ av fäktningsvapen: Bokken; Dolk; Florett; Långsvärd; Messer; Träningssvärd; Rapir; Sabel; Universell; Värja; Övrigt
ro-RO: Tipul de armă de scrimă: Bokken; Pumnal; Floretă; Sabie lungă; Messer; Sabie de antrenament; Rapieră; Sabie; Universală; Spadă; Altele
fi: Miekkailuaseen tyyppi: Bokken; Tikari; Floretti; Pitkämiekka; Messer; Harjoitusmiekka; Rapiiri; Säilä; Yleinen; Kalpa; Muu
hu: Vívófegyver típusa: Bokken; Tőr (Dagger); Tőr; Hosszúkard; Messer; Gyakorlókard; Rapír; Kard; Univerzális; Párbajtőr; Egyéb
pt-PT: Tipo de arma de esgrima: Bokken; Adaga; Florete; Espada longa; Messer; Espada de treino; Rapieira; Sabre; Universal; Espada; Outro
sl-SI: Vrsta orožja za sabljanje: Boken; Bodalo; Floret; Dolgi meč; Messer; Meč za vadbo; Rapir; Sablja; Univerzalno; Meč; Drugo